【裁判字號】    98,交聲,2430
【裁判日期】    980930
【裁判案由】    聲明異議
【裁判全文】
臺灣高雄地方法院交通事件裁定      98年度交聲字第2430號
原處分機關  高雄市政府交通局
異  議  人  甲○○
上列異議人即受處分人因違反道路交通管理處罰條例案件，對於
高雄市政府交通局於民國98年8 月11日所為之裁決處分（原處分
案號：高市交裁字第裁32-BX0000000號）聲明異議，本院裁定如
下：
    主  文
異議駁回。
    理  由
一、按汽車駕駛人，行車速度，超過規定之最高時速，處新臺幣
    （下同）1,200元以上2,400元以下罰鍰，並記違規點數1 點
    ，道路交通管理處罰條例第40條、第63條第1 項第1 款分別
    定有明文。次按汽車駕駛人之行為有下列情形之一，當場不
    能或不宜攔截製單舉發者，得逕行舉發：七、經以科學儀器
    取得證據資料證明其行為違規、前項第七款之科學儀器應採
    固定式，並定期於網站公布其設置地點。但汽車駕駛人之行
    為屬下列情形之一者，不在此限：九、行車速度超過規定之
    最高速限或低於規定之最低速限。同條例第7 條之2 第1項
    第7 款、第2 項但書第9款 亦有明定。末按違反道路交通管
    理處罰條例第40條之事件，超過規定最高時速未滿20公里，
    於期限內繳納或到案聽候裁決，違規車別為小型車者，處
    1,600 元罰鍰，亦有違反道路交通管理事件統一裁罰基準及
    處理細則第2 條及違反道路交通管理事件統一裁罰基準表可
    參。
二、原處分意旨略以：異議人即受處分人甲○○，於98年6 月 6
    日上午10時55分許，駕駛車牌號碼1965-MF 號自小客車，行
    經台一線南向369.6 公里處（高楠公路），經雷達測速儀測
    定行車速度達72km/h，為警拍照並以受處分人駕駛車輛違反
    該路段速限60公里即超速12公里為由，逕行掣單舉發。原處
    分機關即高雄市政府交通局於98年8 月11日以受處分人違反
    道路交通管理處罰條例第40條、第63條第1 項第1 款（漏載
    第1 款）、違反道路交通管理事件統一裁罰基準及處理細則
    第43條、第44條、67條及違反道路交通管理事件統一裁罰基
    準表之規定為由，裁處罰鍰1,600元，並記違規點數1 點，
    有高雄市政府警察局舉發違反道路交通管理事件通知單（高
    市警交字第BX004870號）、高雄市政府交通局違反道路交通
    事件裁決書（高市交裁字裁第32-BX0 000000 號）、舉發違
    規照片各1 紙在卷可稽。
三、聲明異議意旨略以：其質疑該雷達測速儀器是否經過經濟部
    標準檢驗局度量衡器檢定合格，且在有效期間內執行測速。
    又本件路段雖限速60km/h，但超過時速10公里以上，才算違
    規，亦即70km/h，參以經濟部標準檢驗局雷射測速儀檢定技
    術規範，有每小時2到3公里的誤差值（依雷射測速儀檢定技
    術規範3.7 條第3 項為+2km/h，-3km/h），亦即本人當時速
    應為72km/h，未達違規處罰之標準值，尚於合理範圍內爰依
    法聲明異議，請求撤銷原處分等語。
四、經查：
（一）受處分人於98年8 月12日由收受上開裁決書後，於同月28
      日向本院聲明異議，有送達證書1 紙、聲明異議狀上本院
      收文戳在卷可查，足認其聲明異議於接到裁決書之翌日起
      20日內提出，程序上應屬適法，合先敘明。
（二）受處分人於上述時間，以時速72公里之速度駕駛上開自小
      客車行經上開地點，並經警以雷射測距測速儀測速拍照存
      證等情，有舉發違規照片1 張在卷可查，亦為異議人所不
      爭執，上情堪可認定。
（三）本件舉發單位所使用之測速儀器，係ROBOT 牌MultaRadar
      C 型504-311/60014 號之照相式雷達測速儀，甫於97年6
      月30日經我國經濟部標準檢驗局檢定合格在案，有效期限
      迄98年6 月30日，有雷達測速儀檢定合格證書1 紙在卷可
      稽（見本院卷第17頁），是本件上開雷達測速相儀器業經
      我國專責機關檢驗合格，且該儀器測速拍照時間為98 年6
      月6 日，亦在上開檢定合格有效期間之內，足認本件逕行
      照相舉發時，上開雷達測速照相儀器操作功能應屬正常且
      具備測速之準確性無疑。
（四）本件舉發單位所使用之上開雷達測速照相儀器，乃行駛中
      車輛進入偵測範圍即自動偵測，測獲違規超速車輛時，該
      儀器即自動照相，依本件雷達測速儀器測速拍照之採證照
      片，僅攝得異議人之上開車輛，未見其他車輛之蹤影，輔
      以該測速儀器之準確性並無疑義，已如前述，當可排除該
      雷達測速照儀器誤測其他車輛超速之可能，異議人駕駛上
      開車輛既經雷達測速儀器測得超越最高時速12公里，即便
      考量該業經檢定合格之雷達測速儀器之合理公器容許誤差
      值範圍（依雷射測速儀檢定技術規範為+2km/h，-3km/h）
      觀之，當可認定異議人確有超過最高時速行駛之違規事實
      甚明。準此，本件舉發單位依據經檢測合格之科學儀器測
      速採證舉發，並非無據，受處分人上開辯解，要無足採。
五、綜上所述，原處分機關依道路交通管理處罰條例第40條、第
    63條第1 項第1 款（漏載第1 款）之規定，裁處異議人罰鍰
    1,600 元並記違規點數1 點、即無違誤。受處分人猶執前詞
    ，指摘原處分不當，為無理由，應予駁回。
六、依道路交通案件處理辦法第19條前段，爰裁定如主文。
中    華    民    國    98    年    9     月   30    日
                  交通法庭    法  官  張琬如
以上正本證明與原本無異。
如不服本裁定，應於收受送達後5 日內向本院提出抗告狀。
中    華    民    國    98    年    10    月    1     日
                              書記官  劉甄庭


司法院資訊處製作；財團法人民間司法改革基金會備份。
